【裁判字號】    90,上訴,842
【裁判日期】    900731
【裁判案由】    違反槍砲彈藥刀械管制條例
【裁判全文】
臺灣高等法院臺南分院刑事判決                                        行股
    上  訴  人
    即  被  告  甲  ○  ○
    指定辯護人  本院公設辯護人  乙  ○  ○
右上訴人因違反槍砲彈藥刀械管制條例案件，不服臺灣臺南地方法院九十年度訴字第
四一五號中華民國九十年五月十八日第一審判決（起訴案號：臺灣臺南地方法院檢察
署九十年度偵字第二一一三號），提起上訴，本院判決如左：
    主      文
上訴駁回。
    事      實
甲○○曾於民國（下同）八十三年間犯施用毒品罪，經本院判處有期徒刑三年三月；
又於八十四年間犯偽造文書罪，經臺灣臺南地方法院判處有期徒刑三月；並定應執行
刑為有期徒刑三年五月確定，發監執行後於八十七年十一月間假釋交付保護管束，應
於九十年十月八日始假釋期滿。詎其於假釋期間猶不知悔改，復於八十九年七月間某
日起，未經許可寄藏持有由黃木生（已死亡）所交付德國ＳＩＧＳＡＵＥＲ廠製Ｐ２
２０型口徑九ＭＭ制式半自動手槍一枝、及九ＭＭ半自動手槍子彈數顆，嗣於九十年
一月二十八日凌晨攜帶該槍、彈，與不知情之女友康佳惠同往臺南市○○○路○段「
雅園地舞廳」飲酒，迄同日凌晨四時許，因醉酒而在該舞廳旁之停車場內無故對空連
開數槍後，又將該手槍及剩餘子彈五顆藏於臺南市○○路與育平九街交岔路口附近圍
牆下，至同年二月十日十六時許，始為警循線在臺南市○○○路查獲，並於同日二十
一時三十八分在上開藏槍處起出各該槍、彈。案經臺南市警察局第五分局報請臺灣臺
南地方法院檢察署檢察官偵查起訴。
    理      由
一、上訴人即被告甲○○，在本院雖未到庭為任何陳述。惟據其在原審雖不諱言有受
    黃木生之託，欲將上開槍彈轉交綽號「阿宏」者，及曾在雅園地舞廳旁之停車場
    內對空連開數槍之事實；然辯稱：該扣案之槍彈非其所有，而係黃木生埋藏在臺
    南市○○路與育平九街交岔路口附近圍牆，非其實力可得支配之範圍，且其僅係
    轉交槍彈，尚難認其已持有槍彈云云。然查上開槍彈之所以在上址被警起出，被
    告在偵查中係供稱：「．．．後來阿宏說他不要（前開槍彈）了，我又將槍拿回
    原處埋藏。」云云，嗣在原審調查中則供稱：「阿宏說要我把槍拿回去原來地方
    放，他要時再自己去拿。」、「（阿宏之真實姓名、地址、電話號碼為何？）均
    不知道。」云云，據此雖見其前後供述有關埋藏槍彈之動機含糊不一，然其有受
    黃木生寄藏之事實已明。次參以證人康佳惠在原審調查時證稱：在雅園地舞廳飲
    酒過程中，均未聽到被告與阿宏談到槍的事情，離開舞廳後，伊準備要進入車內
    時，就聽到被告開槍的槍聲等語，及被告於警訊中隻字未提及關於「阿宏」拿槍
    乙情，益見被告所指九十年一月二十八日凌晨，欲將上開槍彈轉交予「阿宏」云
    者，顯非實情。再者被告既坦承受黃木生之託而代保管上開槍彈，顯見被告在主
    觀上即有支配上開槍彈之意思，雖黃木生託被告保管之初，該槍彈即已埋藏在臺
    南市○○路與育平九街交岔路口附近圍牆下，並未直接持交予被告收執，然被告
    既已自黃木生處得悉各該槍彈之放置位置，且該寄藏保管手法又係出於被告為降
    低被警查緝危險之手段，復因被告隨時均可前往取用上開槍彈，故並不影響被告
    對寄藏持有上開槍彈之事實管領力。此外復有經警查獲之手槍一枝（槍枝管制編
    號0000000000）及子彈二顆（原五顆試射三顆）扣案為憑，且各該槍
    彈經送內政部警政署刑事警察局鑑定結果，手槍一枝係德國ＳＩＧＳＡＵＥＲ廠
    製Ｐ２２０型口徑九ＭＭ制式半自動手槍，槍管內具六條右旋來復線，機械性能
    良好，可擊發子彈；子彈五顆均係口徑九ＭＭ制式半自動手槍彈，認均具殺傷力
    ，亦有該局九十年二月十九日刑鑑字第二一六三六號鑑驗通知書一紙，附於偵查
    卷足稽。綜上足認被告所辯顯屬畏罪卸責之詞，無足取信。本件事證已臻明確，
    被告之犯行洵堪認定，應予依法論科。
二、核被告所為，係犯槍砲彈藥刀械管制條例第七條第四項之未經許可寄藏手槍罪，
    及同條例第十二條第四項之未經許可寄藏子彈罪。公訴人雖認被告係犯槍砲彈藥
    刀械管制條例第七條第四項之未經許可持有手槍罪，及同條例第十二條第四項之
    未經許可持有子彈罪；惟因被告一再供明上開槍彈係受黃木生之託而保管，自有
    寄藏行為甚明，公訴人起訴之罪名容有未洽，然因所起訴之持有槍彈行為，仍包
    括在寄藏之行為內，是尚無庸變更起訴法條。又被告寄藏上開槍彈係受人委託代
    為保管，其保管本身之非法持有犯行，既係寄藏之當然結果，自不另論持有槍彈
    罪名。又被告以一行為同時持有手槍及子彈，而同時觸犯二罪名，應依想像競合
    犯之例，從一重之未經許可寄藏手槍罪名處斷。原審本於同上之見解，適用槍砲
    彈藥刀械管制條例第七條第四項、第十二條第四項，刑法第十一條前段、第五十
    五條、第四十二條第三項、第三十八條第一項第一款，罰金罰鍰提高標準條例第
    二條，並審酌被告之素行、犯罪之動機、目的、手段、所生危害、及其犯後態度
    等一切情狀，對其量處有期徒刑五年六月，併科罰金新臺幣三十萬元，罰金部分
    併諭知如易服勞役以罰金總額與六個月之日數比例折算之標準，以資懲儆。又以
    被告係犯槍砲彈藥刀械管制條例第七條第四項之罪名，依同條例第十九條第一項
    之規定，本應於刑之執行完畢或赦免後，令入勞動場所，強制工作三年；惟依八
    十七年十二月十八日公布之司法院大法官會議釋字第四七一號解釋意旨，犯槍砲
    彈藥刀械管制條例第十九條第一項所列舉之罪，如依個案情節不符比例原則，即
    不得適用該條例宣告保安處分；本件被告對其為刑之宣告，尚非不能達教化之效
    ，應已足以矯治被告對社會之危險性，又被告前並未有違反槍砲彈藥刀械管制條
    例前科，亦未持上開槍彈犯案，依其情節輕重及行為之嚴重性、所表現之危險性
    ，認尚未達宣告保安處分之比例，無庸再依該法宣告強制工作。復就扣案具殺傷
    力之手槍一枝（含彈匣一個、槍枝管制編號0000000000號），及子彈
    二顆（原扣案五顆鑑驗時試射三顆），認係違禁物，應依法併予宣告沒收。至鑑
    驗時經鑑定機關試射擊發之三顆子彈，認擊發後所遺留之彈殼已不具殺傷力，非
    屬違禁物，不予宣告沒收。經核認事用法並無不合，量刑亦稱妥適。被告未具理
    由上訴，空言指摘原判決不當，為無理由，應予駁回。
三、被告經合法傳喚無正當理由不到庭，爰不待其陳述逕行判決。
四、據上論斷，應依刑事訴訟法第三百三十八條、第三百七十一條，判決如主文。
本案經檢察官林炎昇到庭執行職務。
中      華      民      國    九十      年      七      月    三十一    日
                                  臺灣高等法院臺南分院刑事第二庭
                                      審判長法官  游明仁
                                            法官  蘇重信
                                            法官  林永茂
右正本證明與原本無異。
如不服本判決，應於判決送達後十日內向本院提出上訴狀，其未敘述理由者並應於提
出上訴狀後十日內向本院補提理由書（應附繕本)。
                                     法院書記官  劉岳文
中      華      民      國    九十      年      七      月    三十一    日
槍砲彈藥刀械管制條例第七條第四項：
未經許可，持有、寄藏或意圖販賣而陳列第一項所列槍砲、彈藥者，處五年以上有期
徒刑，併科新台幣一千萬元以下罰金。


司法院資訊處製作；財團法人民間司法改革基金會備份。
